【裁判字號】    90,小上,66
【裁判日期】    900725
【裁判案由】    損害賠償
【裁判全文】
臺灣高雄地方法院民事裁定  九十年度小上字第六六號
    上  訴  人  乙○○
    被上訴人    甲○○
右當事人間請求損害賠償事件，上訴人對於中華民國九十年五月十七日本院高雄簡易
庭九十年度雄小字第四一八號第一審小額判決提起上訴，本院裁定如左：
    主  文
上訴駁回。
第二審訴訟費用新台幣壹仟壹佰玖拾壹元由上訴人負擔。
    理  由
一、按對於小額程序之第一審裁判之上訴，非以其違背法令為理由，不得為之；所謂
    判決違背法令，乃指判決不適用法規或適用不當；而有第四百六十九條所列第一
    款至第五款事由時，其判決當然為違背法令；又當事人於第二審程序不得提出新
    攻擊或防禦方法；次按上訴狀內未表明上訴理由者，上訴人應於提起上訴後二十
    日內，提出理由書於原第二審法院；未提出者，毋庸命其補正，由原第二審法院
    以裁定駁回之，民事訴訟法第四百三十六條之二十四第二項、第四百三十六條之
    三十二第二項準用第四百六十八條及第四百六十九條第一款至第五款（同條第六
    款則不在準用之列）、第四百三十六條之二十八前段、第四百七十一條第一項分
    別定有明文。是當事人提起上訴，如依民事訴訟法第四百六十八條規定，以小額
    程序之第一審判決有不適用法規或適用法規不當為理由時，其上訴狀或理由狀應
    有具體之指摘，並揭示該法規之條項或其內容，若係成文法以外之法則，應揭示
    該法則之旨趣，倘為司法院解釋或最高法院之判例，則應揭示該判解之字號或其
    內容，如以民事訴訟法第四百六十九條第一款至第五款所列情形為理由時，其上
    訴狀或理由書，應揭示合於該條款之事實。上訴狀或理由書如未依此項方法表明
    ，或其所表明者，顯與上開法條規定不相合時，即難認為已對小額程序之第一審
    判決之違背法令有具體之指摘，其上訴自難認為合法。
二、本件上訴人對小額程序之第一審判決提起上訴，核其上訴理由狀所載內容，略以
    ：上訴人因前遭被上訴人毆打所致之舊傷復發，而於近日持續至醫院就診，並因
    之而支出若干醫藥費，此部分之損害，依法自得向被上訴人請求；又上訴人年近
    風燭，卻遭子輩之被上訴人毆打，致視力急遽惡化，歷經多次開刀均無效果，身
    心痛苦不已，原審僅判賠精神慰撫金新台幣（下同）二萬五千元，實嫌不足等語
    。惟查：
（一）上訴人固主張其因前遭被上訴人毆打所致之舊傷復發，而於近日持續至醫院就
      診，並因之而支出若干醫藥費等語。惟上訴人於原審言詞辯論終結後，是否確
      因前遭被上訴人毆打所致之舊傷復發，而因之支出醫藥費用？又該再次支出之
      醫藥費用究係若干？，均未經上訴人舉證以實其說，是其上揭主張，尚難遽採
      。
（二）上訴人雖又主張其年近風燭，卻遭子輩之被上訴人毆打，致視力急遽惡化，歷
      經多次開刀均無效果，身心痛苦不已，原審僅判賠精神慰撫金二萬五千元等語
      。然非財產損害賠償（即精神慰撫金）之酌定，乃由法官依據兩造之關係、侵
      權行為發生之原因、被害人身心所受之傷害及痛苦程度，並斟酌兩造之身分地
      位、經濟狀況等一切情事而酌情定之，並非屬法律審之上訴審所得審酌，是上
      訴人執此為上訴理由，亦無可採。
（三）綜上所述，上訴人前開主張其近日因舊傷復發持續至醫院就診，並因之而支出
      若干醫藥費之情，既難遽採，而非財產上之損害賠償，又係原審依如上所述之
      一切情狀而為酌定，非屬法律審之上訴審所得審酌，均如上述，上訴人復未就
      本件原審判決有何不適用法規或適用不當有所具體指摘，且未具體指出原審判
      決是否有民事訴訟法第四百六十九條所列第一款至第五款所列各款當然違背法
      令之情形，揆諸前揭說明，上訴人之上訴為不合法，自應予以駁回。
三、又本件係小額訴訟，自應由本院就訴訟費用裁判確定其費用額，即本件第二審訴
    訟費用為一千一百九十一元（含上訴費一千零八十九元、送達費一百零二元）。
四、據上論結，本件上訴為不合法，應依民事訴訟法第四百三十六條之三十二第二項
    、第四百七十一條第一項、第四百三十六條之十九第一項、第九十五條、第七十
    八條，裁定如主文。
中      華      民      國    九十      年      七      月    二十五    日
                              臺灣高雄地方法院民事第五庭
~B審判長法官  朱玲瑤
~B法      官  吳為平
~B法      官  徐美麗
右為正本係照原本作成。
本裁定不得抗告。
中      華      民      國    九十      年      七      月    二十五    日
~B法院書記官  楊明月


司法院資訊處製作；財團法人民間司法改革基金會備份。
